【裁判字號】    92,台上,1327
【裁判日期】    920619
【裁判案由】    給付工程款
【裁判全文】
最高法院民事裁定                              九十二年度台上字第一三二七號
    上  訴  人  瑩達建設股份有限公司
    法定代理人  陳正義
    訴訟代理人  楊金順律師
    被 上訴 人  根基營造股份有限公司
    法定代理人  馬玉山
右當事人間請求給付工程款事件，上訴人對於中華民國九十二年三月二十六日台灣高
等法院第二審判決（九十年度上字第一○一○號），提起上訴，本院裁定如左：
    主  文
上訴駁回。
第三審訴訟費用由上訴人負擔。
    理  由
按對於第二審判決上訴，非以其違背法令為理由，不得為之。又提起上訴，上訴狀內
應記載上訴理由，表明原判決所違背之法令及其具體內容，暨依訴訟資料合於該違背
法令之具體事實。民事訴訟法第四百六十七條、第四百七十條第二項定有明文。而依
同法第四百六十八條規定，判決不適用法規或適用不當者，為違背法令；依同法第四
百六十九條規定，判決有該條所列各款情形之一者，為當然違背法令。是當事人提起
上訴，如依民事訴訟法第四百六十八條規定，以第二審判決有不適用法規或適用法規
不當為理由時，其上訴狀或理由書應表明該判決所違背之法令條項，或有關判例、解
釋字號，或成文法以外之習慣或法理等及其具體內容，暨係依何訴訟資料合於該違背
法令之具體事實；如以民事訴訟法第四百六十九條所列各款情形為理由時，其上訴狀
或理由書應表明該判決有合於各該條款規定情形之具體內容，及係依何訴訟資料合於
該違背法令之具體事實。上訴狀或理由書如未依上述方法表明，或其所表明者顯與上
開法條規定不合時，即難認為已合法表明上訴理由，其上訴自非合法。本件上訴人對
於第二審判決提起上訴，雖以該判決違背法令為由，惟核其上訴理由狀所載內容，係
就原審取捨證據、認定事實及解釋契約之職權行使所論斷：依兩造工程承攬契約及經
上訴人簽收之保固切結書之記載，上訴人應於民國九十年八月三十一日退還保固金新
台幣三百八十萬元予被上訴人。而就另件工程之遲延工期一事，兩造已達成協議，並
依該協議之內容履行，被上訴人即不再就該另件工程負遲延責任。況上訴人於受領另
件工程之給付時未為保留，被上訴人對於遲延之結果亦不負責任，故上訴人主張其有
另件工程對於被上訴人之違約金債權可供抵銷一節，即非可取等情，指摘為不當，並
就原審命為辯論及已論斷者，泛言謂為違法，而非表明該判決所違背之法令及其具體
內容，暨依訴訟資料合於該違背法令之具體事實，難認其已合法表明上訴理由。依首
揭說明，應認其上訴為不合法。
據上論結，本件上訴為不合法。依民事訴訟法第四百八十一條、第四百四十四條第一
項、第九十五條、第七十八條，裁定如主文。
中      華      民      國    九十二    年      六      月     十九     日
                              最高法院民事第七庭
                                  審判長法官  蘇  茂  秋
                                        法官  徐  璧  湖
                                        法官  朱  建  男
                                        法官  蘇  達  志
                                        法官  沈  方  維
      右正本證明與原本無異
                                              書  記  官
中      華      民      國    九十二    年      七      月      三      日
                                                                      Ｑ


司法院資訊處製作；財團法人民間司法改革基金會備份。
